【裁判字號】    98,交聲,230
【裁判日期】    980227
【裁判案由】    聲明異議
【裁判全文】
臺灣臺南地方法院交通事件裁定         98年度交聲字第230號
原處分機關  交通部公路總局嘉義區監理所臺南監理站
受處分人
即異議人    甲○○
上列受處分人因違反道路交通管理處罰條例案件，對於交通部公
路總局嘉義區監理所臺南監理站民國97年4月21日所為之裁決處
分（處分案號：嘉監南字第裁74-A4I408332號），聲明異議，本
院裁定如下：
    主  文
異議駁回。
    理  由
一、原處分意旨略以：異議人即受處分人甲○○（下稱異議人）
    之CTF-630號重型機車，於民國96年5月26日下午21時許，行
    經臺北市○○路與大直橋路口處時，未依標誌、標線指示為
    兩段式左轉，遭臺北市警察局警員製單舉發，嗣原處分機關
    即交通部公路總局嘉義區監理所臺南監理站，以異議人之違
    規事實明確，乃依道路交通管理處罰條例（下稱處罰條例）
    第48第1項第2款、第63條之規定，裁處異議人罰鍰新臺幣（
    下同）1,800元並記違規點數1點。
二、異議意旨略以：伊於上開時地確有違規並簽收舉發通知單，
    惟並未再收到任何相關通知繳費單據，致未能及時繳納，現
    今收到97年4月21日裁決之裁決書，竟直接裁罰金額1,800元
    ，誠屬不當，為此聲明異議。
三、按汽車駕駛人轉彎時，有不依標誌、標線、號誌指示者，處
    600元以上1800元以下罰鍰，並記違規點數1點。處罰條例第
    48條第1項第2款及第63條第1項第1款分別定有明文。
    。
四、經查：
（一）原處分機關指稱異議人於上揭時、地駕駛車牌號碼CTF-63
      0號重機車未依兩段式左轉之標誌指示而轉彎一節，有臺
      北市政府警察局96年5月29日北市警交大字第A4I408332號
      舉發違反道路交通管理事件通知單1份在卷可稽，且異議
      人對違規之事實並不爭執，有鑑於此，異議人於上述時、
      地有駕車轉彎未依標誌、標線號誌指示之違規之行為當可
      認定。
（二）而本件交通違規事件係屬當場舉發，由臺北市政府警察局
      96年5月29日北市警交大字第A4I408332號舉發違反道路交
      通管理事件通知單移送聯之「收受通知聯者簽章」欄內，
      有異議人已簽收之記載可知，顯見上述舉發通知單應係異
      議人親自簽署收受無誤，從而，本件交通違規事件之舉發
      違反道路交通管理事件通知單業已合法送達予異議人，應
      無疑義。此外，依移送機關裁處時即現行之道路交通管理
      處罰條例第9條第1項規定：「本條例所定罰鍰之處罰，受
      處罰人接獲違反道路交通管理事件通知單後，於15日內得
      不經裁決，逕依第92條第3項之罰鍰基準規定，向指定之
      處所繳納結案；不服舉發事實者，應於15日內，向處罰機
      關陳述意見；其不依通知所定期限前往指定處所聽候裁決
      ，且未依規定期限繳納罰鍰結案或向處罰機關陳述意見者
      ，處罰機關得逕行裁決之。」，可知受處罰人於接獲違反
      道路交通管理事件通知單後，如未依規定期限繳納罰鍰結
      案，或向處罰機關陳述意見，則處罰機關即得直接對於該
      應受處罰人予以裁處。又如前述，上開舉發通知單業已合
      法送達予異議人，而異議人於收受該舉發通知單後，並未
      依照上述規定在期限內繳納罰鍰結案，或向處罰機關陳述
      意見；且上開舉發通知單左上方明確記載：「得採網際網
      路、語音轉帳、郵繳或向委託代收之機構繳納罰鍰」等語
      ，異議人辯稱未收到繳款通知單，致未能及時繳納罰鍰云
      云，洵屬無據。
五、綜上所述，異議人於前述時、地之違規事實既可認定，原處
    分機關裁處異議人罰鍰1,800元並記違規點數1點，經核於法
    尚無違誤，異議人異議內容，並無理由，應予駁回。
中    華    民    國    98    年    2     月    27    日
                  交通法庭   法  官  廖建彥
以上正本證明與原本無異。
如不服本裁定應於送達後5日內向本院提出抗告狀（應附繕本）
。
                             書記官  吳揆滿
中    華    民    國    98    年    2    月    27     日


司法院資訊處製作；財團法人民間司法改革基金會備份。
